# 永久会员收入确认

提问人：13918968257 时间：2019-11-14 06:30:12
请问陈版，对于永久会员这种收入如何做收入确认？
举例淘宝如果把 88 会员有效期从 1 年改成了 99 年这种，如何确认这 88元的会员费？
当然淘宝有点特殊，因为 88 会员还包含了优酷的播放权，假设只是纯粹的会员打折权益，终身有效，这种终身会员收入怎么确认呢？

回答人：chenyiwei
考虑根据以往历史经验合理估计会员的活跃年限，测算其期望值或加权平均值，作为摊销年限的确定依据，并定期进行复核，必要时进行调整。基于谨慎原则，刚开始时的摊销年限不建议短于 10 年。